臺灣臺中地方法院刑事判決　　　　　　　 96年度簡字第868號
聲　請　人　臺灣臺中地方法院檢察署檢察官
被　　　告　乙○○
上列被告因詐欺案件，經檢察官提起公訴（96年度偵11573號）
，因被告自白犯罪，經本院合議庭裁定由受命法官獨任逕以簡易
判決處刑如下：
    主      文
乙○○意圖為自己不法之所有，得財產上不法之利益，處拘役伍
拾日，如易科罰金，以銀元佰元即新臺幣玖佰元折算壹日，減
為拘役貳拾伍日，如易科罰金，以銀元佰元即新臺幣玖佰元折
算壹日。緩刑貳年。
    事實及理由
一、乙○○意圖為自己不法之所有，於民國95年6月15日下午5時
    29分許，在臺中市○○區○○路2段201號，由黃裕修經營之
    「中華戲谷」（營利事業登記為「東方明珠資訊社」）網咖
    內，使用編號PC043電腦，登入網際網路（IP位址為203.66.
    144.173），並使用卡號A267973之遊戲帳戶，進入由互聯國
    際資訊有限公司（下稱互聯公司）經營之「土撥鼠遊戲網」
    （網址http://www.gogogame.com.tw）後，於同日下午5 時
    42分，向使用D007272 卡號上網，暱稱「萬佛朝宗」之玩家
    甲○○，傳送「安安阿，你好喔，板橋，1千3萬8，3 千＝1
    千4 萬嗎，如有缺要請密我吧」，詐稱欲拍賣遊戲點數，甲
    ○○因而回覆「如何聯絡：我嘉義市0000000000」之聯絡方
    式予乙○○。嗣於同日下午5 時52分至同日晚間10時27分許
    ，乙○○多次使用自不詳之處取得之中華電信0000000000行
    動電話門號（申登人孫乃春梅另由臺灣嘉義地方法院檢察署
    檢察官偵辦），多次與甲○○前開0000000000電話聯絡，洽
    談買賣事宜，約定新臺幣（下同）1,000 元可買30,000點。
    乙○○同時又於同日晚間，以其不知情之女友李佾芯名義申
    辦之臺灣大哥大0000000000行動電話門號，撥打0000000000
    門號予在嘉義縣布袋鎮○○路273 號經營「晉佑資訊社」網
    咖之蕭寶月，佯稱欲購買新臺幣（下同）3000元「土撥鼠遊
    戲網」點數108000點，要求蕭寶月提供匯款帳戶，蕭寶月因
    而告知乙○○其女周邑勳在嘉義布袋郵局申設之帳號000000
    00000000帳戶，乙○○將該郵局帳戶轉告甲○○後，甲○○
    因而於同日晚間10時2 分許，以其妻陳黃月雲之誠泰銀行金
    融卡，在嘉義林森路郵局自動櫃員機，將3000元匯入前開周
    邑勳之郵局帳戶內，並告知乙○○前開D007272 卡號密碼，
    乙○○立即以0000000000門號聯絡蕭寶月，告知錢已入帳，
    要求蕭寶月將點數轉至其指定之不詳網路帳戶，而未轉至甲
    ○○提供之帳戶，乙○○因而獲取財產上之不法利益。再於
    同日晚間10時27分許，在前開「中華戲谷」網咖店內，使用
    編號PC029電腦（IP位址203.66.14 4.159），登入網際網路
    後，進入甲○○在「土撥鼠遊戲網」之卡號D007272 遊戲帳
    戶，於同日晚間10時31分許，將甲○○帳戶內之遊戲點數
    73954點之電磁紀錄，轉至乙○○另一使用之卡號D250193遊
    戲帳戶（涉犯妨害電腦使用罪部分，因與甲○○達成和解，
    業經告訴人甲○○撤回告訴在案），致生損害於甲○○，此
    後即失去聯絡。甲○○因遲遲未取得欲購買之遊戲點數，乃
    報警而循線查獲。
二、上開事實有下列證據可證：
  (一)被告乙○○於本院訊問時之自白。
  (二)證人甲○○、蕭寶月偵查中之證述；證人李佾芯、黃裕修警
    訊中之證述。
  (四)土撥鼠遊戲網卡號A267973、D227000註冊資料95年6 月15日
    至6月20日間之遊戲歷程集對話、土撥鼠遊戲網卡號D250193
    註冊資料95年6月15日至6月20日間之遊戲歷程集對話、中華
    郵政公司自動櫃員機交易明細表、中華電信數據通信分公司
    中區客服中心回覆單（用戶：黃裕修）、互網國際資訊有限
    公司提供D007272於95年6月15日線上遊戲歷程、台中市政府
    營利事業登記證（東方明珠資訊社）、布袋郵局存簿儲金第
    0000000 號帳戶立帳申請書暨歷史交易明細清單、李佾芯使
    用手機門號0000000000通話明細單、通聯調閱查詢單、嘉義
    縣政府營利事業登記證（晉佑資訊社）各1份。
三、被告行為後，94年2月2日修正公布之刑法條文已自95年7 月
    1 日起施行，其中與本件有關部分之第2條、第33條第5款、
    第41條第1 項均已修正，另刑法施行法增訂之第1條之1亦於
    95年6 月14日公布，並自同年月16日起施行。按「行為後法
    律有變更者，適用行為時之法律，但行為後之法律有利於行
    為人者，適用最有利於行為人之法律」，修正後刑法第2 條
    第1 項定有明文。此條規定係規範行為後法律變更所生新舊
    法律比較適用之準據法，本身尚無新舊法比較之問題，於新
    法施行後，應一律適用新法第2條第1項之規定，為「從舊從
    輕」之比較。再按本次法律變更，比較時應就罪刑有關之共
    犯、未遂犯、想像競合犯、牽連犯、連續犯、結合犯，以及
    累犯加重、自首減輕暨其他法定加減原因（如身分加減）與
    加減例等一切情形，綜其全部罪刑之結果而為比較（最高法
    院95年5月23日95年度第8次刑庭會議決議參照）。茲就本件
    新舊法比較結果說明如下：
  (一)關於罰金刑最低額之問題，被告所犯罪名係刑法第339條第2
    項之詐欺得利罪，法定刑中有科處罰金之規定。修正前刑法
    第33條第5款規定罰金為一元以上，修正後刑法第33條第5款
    則將罰金規定係新臺幣一千元以上，以百元計算之。經比較
    新舊法之結果，應以舊法較有利於被告。
  (二)又修正前刑法第41條第1 項前段規定：「犯最重本刑為五年
    以下有期徒刑以下之刑之罪，而受六個月以下有期徒刑或拘
    役之宣告，因身體、教育、職業、家庭之關係或其他正當事
    由，執行顯有困難者，得以一元以上三元以下折算一日，易
    科罰金。」再被告行為時之易科罰金折算標準，修正前罰金
    罰鍰提高標準條例第2 條（現已刪除）規定，就其原定數額
    提高為一百倍折算一日。則本件被告行為時之易科罰金折算
    標準，如以銀元三百元折算一日，經折算為新臺幣後，應以
    新臺幣九百元折算為一日。惟修正後刑法第41條第1 項前段
    則規定：「犯最重本刑為五年以下有期徒刑以下之刑之罪，
    而受六個月以下有期徒刑或拘役之宣告者，得以新臺幣一千
    元、二千元或三千元折算一日，易科罰金。」被告所犯係得
    易科罰金之罪，經比較修正前後之易科罰金折算標準，以修
    正前之規定較有利於被告。綜上，舊法關於法定罰金刑下限
    及易科罰金折算標準之規定，均較有利於被告，衡諸整體綜
    合比較結果及不得割裂適用法律之原則，應依刑法第2條第1
    項前段之規定，一體適用修正前刑法之相關規定予以處斷。
  (三)另被告既係在新法施行前犯罪，依據上開說明，應逕適用新
    法即修正後刑法第74條之規定宣告緩刑，而無新舊法比較之
    問題。
四、核其被告所為，係犯刑法第339條第2項之詐欺得利罪。爰審
    酌被告利用網路交易詐取不法利益之犯罪手段、詐騙之利益
    僅3000元、且業已被害人達成和解，賠償其損失等一切情狀
    ，量處如主文所示之刑，併諭知易科罰金之折算標準。
五、又被告前未曾受有期徒刑以上刑之宣告，有臺灣高等法院被
    告前案紀錄表一份在卷足憑，其因一時疏忽致犯本罪，事後
    已與被害人甲○○、蕭寶月（其女周邑勳）達成和解，有嘉
    義市東區調解委員會調解書一份在卷足憑，被告經此刑之宣
    告後，應能知所警惕而無再犯之虞，本院參酌上情，認所宣
    告之刑以暫不執行為適當，併予宣告緩刑2 年，用啟自新。
六、再被告所犯詐欺得利罪，因其犯罪時間在96年4 月24日以前
    ，合於中華民國96年罪犯減刑條例第2 條第1項第3款之減刑
    條件，應減其刑期二分之一。
七、依刑事訴訟法第449條第2項、第454條第2項，刑法第2條第1
    項前段、第339條第2項、第74條第1項第1款、修正前刑法第
    41條第1項前段，修正前罰金罰鍰提高標準條例第2條、現行
    法規所定貨幣單位折算新臺幣條例第2 條，中華民國96年罪
    犯減刑條例第2 條第1項第3款、第7條、第9條，逕以簡易判
    決處刑如主文所示。
八、如不服本簡易判決，得於簡易判決送達之日起10日內，以書
　　狀敘述理由，向本庭提出上訴（須附繕本）。上訴書狀如未
    敘述理由，應於上訴期間屆滿後20日內補提理由書於本院。
中　　華　　民　　國　　96　　年　　9 　　月　　4 　　日
                  臺中簡易庭  法  官  高英賓
上正本證明與原本無異。
                              書記官  司立文
中　　華　　民　　國　　96　　年　　9 　　月　　4 　　日
附錄論罪科刑法條：
中華民國刑法第339條
意圖為自己或第三人不法之所有，以詐術使人將本人或第三人之
物交付者，處5年以下有期徒刑、拘役或科或併科1千元以下罰金
。
以前項方法得財產上不法之利益或使第三人得之者，亦同。
前二項之未遂犯罰之。
